SADEWO WIDYANTO

Tebing Tinggi, Sumatera Utara, 20614| +6287746044303 | sadewowidyanto@gmail.com | https://www.linkedin.com/in/sadewo-widyanto-328706265/

TENTANG SAYA

Lulusan SMA Negeri 2 Kota Tebing Tinggi Jurusan Ilmu Pengetahuan Sosial, dengan nilai rata rata ujianakhir 87 dan sedang menempuh pendidikan kuliah dengan jurusan Sistem Informasi. Memiliki pengalaman kerja sebagai Trainer bahasa Pemograman, Busines Analyst selama 1 tahun 5 bulan, dan Staff Administrasi 1 tahun 7 bulan. Memiliki kemampuan dalam membangun aplikasi berbasis web dan software, membuat laporan analisis dan dashboard visual, serta keterampilan teknis dalam alat seperti Excel, Python, SQL, Django Framework dan Looker Studio. Memiliki kapabilitas untuk memberikan informasi yang handal dalam pengambilan keputusan bisnis. Kolaborasi dengan tim internal dan eksternal, kemampuan dalam manajemen biaya, serta solusi dalam pemecahan masalah.

PENDIDIKAN

SMA NEGERI 2 TEBING TINGGI ILMU PENGETAHUAN SOSIAL

Tebing Tinggi, Medan Mei 2018 - Jun 2020

UNIVERSITAS TERBUKA SISTEM INFORMASI

Tebing Tinggi, Medan Maret 2024 - Sekarang

PENGALAMAN

SUMATERA COMPUTER CENTRE

Instruktur Bahasa Pemrograman

Jl.Ahmad Yani, Medan Okt 2023 - Sekarang

- Mengajarkan dan membimbing murid mempelajari tentang:
 - Dasar Bahasa Pemrograman Python ,C++, Java
 - Cara Analisis Data menggunakan bahasa Python dengan library Pandas, Numpy, Matplotlib, Seaborn.
 - Cara menggunakan Framework Django (Web Application)

PEMPEK KESYA

Tebing Tinggi, Medan Mei 2022 – Agustus 2023

Business Analyst

- Mengelola operasional tim di salah satu dari tiga outlet. mulai dari jadwal sift, menyiapkan kebutuhan operasional, serta memberikan instruksi di situasi tertentu berdasarkan keputusan manager atau owner
- Memasukkan 300 data penjualan dan pengeluaran setiap hari ke dalam Microsoft Excel, lalu mengekstrak data tersebut ke spreadsheet menggunakan Coupler.io agar pemilik usaha bisa mengaksesnya secara jarak
- Implementasi sistem pengumpulan data harian penjualan dan pengeluaran dari 3 outlet ke dalam database melalui API MySQL, dengan integrasi bahasa pemrograman Python di dalam environment seperti Jupyter Notebook, serta koneksikan dengan Microsoft Excel untuk mengimpor data terbaru. Sistem ini bertujuan utama untuk menjaga keamanan dan mencegah kehilangan data historis penjualan dan pengeluaran.
- Melakukan analisis data yang telah diyalidasi untuk mengidentifikasi tren dan pola yang relevan dalam rangka mengembangkan strategi perusahaan sesuai dengan target KPI yang telah ditetapkan.
- Membuat laporan dashboard analisis dengan Looker Studio yang terhubung dengan MySQL untuk pembaruan data otomatis. Tujuannya adalah menyediakan tampilan visual yang komprehensif atas data dan memastikan akses cepat dan efisien ke informasi.

KOPI DOLOK

Tebing Tinggi, Medan

Staff Administrasi

November 2020 - Maret 2022

- Memastikan integritas dan akurasi data keuangan dengan rutin memasukkan informasi pendapatan dan pengeluaran dari tiga outlet ke dalam struktur database setiap hari, sehingga memberikan dasar yang kuat untuk pengambilan keputusan bisnis yang tepat.
- Menjaga ketersediaan stok bahan baku di gudang dengan efektif merencanakan kebutuhan untuk satu bulan ke depan. Melalui komunikasi yang baik dengan supplier, tujuannya untuk memastikan kelancaran rantai pasok dan menghindari kekurangan atau kelebihan persediaan.
- Menjaga konsistensi dan integritas dalam pergerakan bahan baku merupakan tujuan utama. Dengan memastikan bahwa jumlah fisik stok di gudang selalu sesuai dengan informasi sistem, tujuannya adalah mengoptimalkan manajemen persediaan dan mencegah ketidaksesuaian yang tidak diinginkan.
- Melakukan stok opname produk kering, membuat laporan keuangan, dan melaporkannya kepada atasan untuk memantau penggunaan bahan material oleh tim produksi selama satu bulan

ANALISIS DESKRIPTIF BALAJI FAST FOOD

Looker Studio, Python, Jupyter Notebook, Library: Pandas, Numpy, Matplotlib, Seaborn

Agustus 2024

 analisis data eksplorasi, dan visualisasi untuk mengungkap wawasan bermakna dari kumpulan data "Penjualan Makanan Cepat Saji Balaji". Penanganan nilai yang hilang, menganalisis metrik utama, dan memvisualisasikan pola data. Selain itu, saya membuat fungsi khusus untuk mendalami item tertentu dan mengembangkan dasbor interaktif untuk analisis berkelanjutan.

POINT OF SALES (Web Application)

Python, Django, HTML, CSS, MySql

Februari 2024

 POS (Point of Sale) adalah lokasi transaksi penjualan atau pembelian. Sistem POS mencakup perangkat keras dan perangkat lunak untuk memudahkan dan merekam transaksi bisnis di titik penjualan. Dengan sistem Authentication.

SISTEM MANAGEMENT STOK BARANG

VB.NET

 Analisis kesehatan tidur berdasarkan jenis kelamin, usia, pekerjaan, durasi tidur, kualitas tidur, tingkat aktivitas fisik, tingkat stres, kategori BMI, tekanan darah, detak jantung, langkah harian, dan ada tidaknyagangguan tidur

ANALISIS PERFORMA SUPERMARKET

Python, Jupyter Notebook, Library: Pandas, Numpy, Matplotlib, Seaborn

Agustus 2023

Desember 2023

 Analisis mendalam dilakukan untuk mengeksplorasi pola, tren, dan hubungan penting, sehingga memberikan wawasan berharga untuk pengambilan keputusan.

ANALISIS E-COMMERCE PUBLIK

Python, Jupyter Notebook, Library: Pandas, Numpy, Matplotlib, Seaborn

Juni 2023

 Mengolah data menggunakan bahasa pemrograman Python, menganalisis data untuk wawasan masa lalu, dan menyajikan laporan sederhana melalui visualisasi data dalam Dashboard Report

SERTIFIKASI DAN PELATIHAN

Dicoding Indonesia

Machine Learning Pemula: Competency Course

Mei - September 2023

Materi: Decision Tree, Regression Linear, Clustering, Tensorflow

Dicoding Indonesia

<u>SQL</u>: Competency Course Mei - September 2023

Materi: MySQL, CTE, DBMS, QUERY, ERD

PT. Bank Muamalat Tbk

Business Intelligence Analyst: Virtual Internship

Juni - July 2023

Materi: MySQL, Microsoft Access, DBMS, CTE, Chart, Data Visualization, Pivot Table, Dashboard.

Dicoding Indonesia

Data Visualization: Competency Course

Juni 2023

Materi: Data Visualization, Looker Studio

Coursera

SQL and Databases Using Python: Competency Course

Februari – Mei 2023

Materi: SQL, CTE, DBMS, Python Programming(API).

KEAHLIAN

- Microsoft Excel: Pivot Table, Chart, Dashboard, Struktur Table, Design Administrasi
- Python: Numpy, Pandas, Matplotlib, Seaborn, Jupyter Notebook, Django Framework
- SQL: Postgresql, MYSQL
- Looker Studio : Dashboard